【裁判字號】    95,訴,287
【裁判日期】    950523
【裁判案由】    違反毒品危害防制條例
【裁判全文】
臺灣屏東地方法院刑事判決               95年度訴字第287號
公  訴  人  臺灣屏東地方法院檢察署檢察官
被      告  甲○○
上列被告因違反毒品危害防制條例案件，經檢察官提起公訴（95
年度毒偵字第367 號），被告就被訴事實為有罪之陳述，本院裁
定行簡式審判程序，判決如下：
    主  文
甲○○連續施用第一級毒品，處有期徒刑捌月。扣案之第一級毒
品海洛因壹包（毛重壹公克）沒收銷燬，扣案之注射針筒貳支、
夾鏈袋只及杓子壹個均沒收。
    事  實
一、甲○○前曾於民國94年間因施用第一級毒品海洛因案件，經
    本院以94年度毒聲字第19號裁定送觀察、勒戒後，認有繼續
    施用毒品之傾向，再經本院以94年度毒聲字第92號裁定入戒
    治處所施以強制戒治，於94年10月13日強制戒治執行完畢釋
    放，由臺灣屏東地方法院檢察署檢察官於同日以94年度戒毒
    偵字第122 號不起訴處分確定。詎其猶不知悛悔，於強制戒
    治執行完畢釋放後5 年內，復基於施用第一級毒品海洛因之
    概括犯意，自95年1 月初某日起至同年2 月10日20時許止，
    在屏東縣麟洛鄉○○村○○路延平巷36號，以將第一級毒品
    海洛因加水再以注射針筒注入體內之方式，約1 天施用第一
    級毒品海洛因1 次之頻率，連續施用第一級毒品海洛因多次
    ，嗣於95年2 月11日9 時50分許，為警持搜索票在上址查獲
    ，並扣得第一級毒品海洛因1 包（毛重1 公克），及其所有
    供施用第一級毒品海洛因用之注射針筒2 支、夾鏈袋3 只、
    杓子1 個，始查知上情。
二、案經屏東縣警察局內埔分局報請臺灣屏東地方法院檢察署檢
    察官偵查起訴。
    理  由
一、本件被告甲○○所犯係死刑、無期徒刑、最輕本刑為3 年以
    上有期徒刑以外之罪，其於準備程序中就被訴事實為有罪之
    陳述，經法官告知簡式審判程序之旨，並聽取檢察官、被告
    之意見後，本院認為適宜由受命法官獨任進行簡式審判程序
    ，合先敘明。
二、上揭事實，業據被告甲○○於警詢時、偵查中及本院審理時
    坦承不諱，並有第一級毒品海洛因1 包（毛重1 公克）、注
    射針筒2 支、夾鏈袋3 只、杓子1 個扣案可稽，且被告為警
    所採集之尿液檢體，經送請臺灣檢驗科技股份有限公司以酵
    素免疫分析法及氣相層析質譜儀法檢驗，結果呈嗎啡陽性反
    應，有該公司之濫用藥物尿液檢驗報告1 紙（見偵卷第21頁
    ）在卷足憑，再扣案之第一級毒品海洛因1 包（毛重1 公克
    ）經屏東縣警察局內埔分局依臺灣尖端先進生技醫藥股份有
    限公司之檢驗快速篩檢試劑檢驗，確呈第一級毒品海洛因反
    應，有該分局查獲違反毒品危害防制條例案毒品初步檢驗報
    告單1 紙（見警卷第14頁）附卷可稽，堪信被告上開自白確
    與事實相符。又被告先前如事實欄所載，其於94年間因施用
    第一級毒品海洛因案件，經本院以94年度毒聲字第19號裁定
    送觀察、勒戒後，認有繼續施用毒品之傾向，再經本院以94
    年度毒聲字第92號裁定入戒治處所施以強制戒治，於94年10
    月13日強制戒治執行完畢釋放，由臺灣屏東地方法院檢察署
    檢察官於同日以94年度戒毒偵字第122 號不起訴處分確定等
    節，有臺灣屏東地方法院檢察署檢察官94年度戒毒偵字第12
    2 號不起訴處分書（見偵卷第18頁）、全國施用毒品案件紀
    錄表及臺灣高等法院被告前案紀錄表各1 份在卷足憑，本件
    事證已臻明確，被告於強制戒治執行完畢釋放後，5 年內再
    犯本件連續施用第一級毒品海洛因之犯行洵堪認定。
三、查海洛因為毒品危害防制條例第2 條第2 項第1 款明定之第
    一級毒品，不得持有及施用，核被告甲○○所為，係犯毒品
    危害防制條例第10條第1 項之施用第一級毒品罪。其施用前
    、後持有第一級毒品海洛因之低度行為，應為其施用第一級
    毒品海洛因之高度行為所吸收，不另論罪。其先後多次施用
    第一級毒品海洛因犯行，時間緊接、犯罪構成要件相同，顯
    然基於概括犯意反覆為之，為連續犯，應依刑法第56條之規
    定論以一罪，並依法加重其刑。爰審酌被告前經強制戒治後
    ，仍未戒斷其施用毒品之惡習，並參酌其素行狀況、犯罪之
    動機、目的、手段、所生戕害其身心情形及犯罪後坦承犯行
    ，態度尚非惡劣等一切情狀，量處如主文所示之刑，以資懲
    儆。扣案之第一級毒品海洛因1 包（毛重1 公克），係查獲
    之毒品，已如上述，應依毒品危害防制條例第18條第1 項前
    段之規定，予以沒收銷燬之；扣案之注射針筒2 支、夾鏈袋
    3 只、杓子1 個，均係被告所有，供其施用第一級毒品海洛
    因犯行所用之物，業據其供明在卷，應依刑法第38條第1 項
    第2 款之規定，宣告沒收之。
據上論斷，應依刑事訴訟法第299 條第1 項前段、第273 條之1
第1 項，毒品危害防制條例第10條第1 項、第18條第1 項前段，
刑法第11條、第56條、第38條第1 項第2 款，判決如主文。
本案經檢察官葉容芳到庭執行職務。
中    華    民    國    95    年    5     月    23    日
                  刑事第五庭    法  官  林家聖
以上正本證明與原本無異。
如不服本判決應於收受本判決送達後10日內向本院提出上訴書狀
，其未敘述上訴理由者，並得於提起上訴後10日內向本院補提理
由書狀（均須按他造當事人之人數附繕本）「切勿逕送上級法院
」
中    華    民    國    95    年    5     月    23    日
                                書記官  莊正彬
附錄本判決論罪科刑法條全文：
毒品危害防制條例第10條第1項
施用第一級毒品者，處6 月以上5 年以下有期徒刑。


司法院資訊處製作；財團法人民間司法改革基金會備份。
